臺灣新竹地方法院刑事判決　　　　　　　 96年度訴字第229號
公　訴　人　臺灣新竹地方法院檢察署檢察官
被　　　告　甲○○
　　　　　　　　　　　號
　　　　　　　　　　（現另案於臺灣新竹監獄執行中）
上列被告因違反毒品危害防制條例案件，經檢察官提起公訴（96
年度毒偵字第177號），經本院合議庭裁定行簡式審判程序，如
下：
    主  文
甲○○施用第一級毒品，累犯，處有期徒刑玖月。又施用第二級
毒品，累犯，處有期徒刑捌月。應執行有期徒刑壹年肆月。
    事  實
一、甲○○曾於民國89年間因盜匪及竊盜等案件，經本院以88年
    度少訴字第19號、89年度易字第656號判決分別判處有期徒
    刑3年8月、9月，經本院定應執行有期徒刑4年3月確定，自8
    9年8月30日入監執行，於92年5月28日因縮短刑期假釋出監
    ，於94年5月20日假釋期滿執行完畢。另於88年間因施用毒
    品案件，經本院裁定觀察、勒戒後，認無繼續施用毒品傾向
    ，於88年12月15日執行完畢釋放，並由臺灣新竹地方法院檢
    察署檢察官於同日，以88年度毒偵字第1033號不起訴處分確
    定。復於89年間因施用毒品案件，經本院裁定觀察、勒戒後
    ，認有繼續施用毒品傾向，再經裁定令入戒治處所施以強制
    戒治，嗣其強制戒治處分經評定為合格，無繼續戒治之必要
    ，再經裁定停止強制戒治付保護管束，於90年10月5日保護
    管束期滿視為強制戒治執行完畢。竟仍不知悔改，於上揭強
    制戒治執行完畢後5年內，基於施用第一級毒品海洛因之犯
    意，於95年7月20日上午7、8時許，在其新竹縣湖口鄉信義
    村下北勢47之18號住處，將第一級毒品海洛因摻入香煙內，
    點燃香煙吸食之方式，施用海洛因1次。另基於接續施用第
    二級毒品安非他命之犯意，於95年7月17日晚上某時許起，
    每間隔約半小時，在其上揭新竹縣湖口鄉之住處，將第二級
    毒品安非他命放入玻璃球內燒烤成煙吸食之方式，施用安非
    他命4次。嗣於95年7月20日15時許，在桃園縣中壢巿興仁路
    1段162巷14號4樓C室為警查獲，經採集尿液送驗，而知上情
    。
二、案經桃園縣政府警察局中壢分局報請臺灣桃園地方法院檢察
    署檢察官呈請臺灣高等法院檢察署檢察長令轉臺灣新竹地方
    法院檢察署檢察官偵查起訴。
     理  由
一、本件被告甲○○所犯違反毒品危害防制條例第10條第1項、
    第2項之施用第一級毒品及施用第二級毒品罪，均非死刑、
    無期徒刑、最輕本刑為3年以上有期徒刑之罪，或高等法院
    管轄第一審之案件，被告於本院準備程式進行中，就被訴事
    實為有罪之陳述，經本院合議庭認合於刑事訴訟法第273條
    之1之規定，裁定進行簡式審判程序，合先敘明。
二、認定犯罪事實憑證據及理由
（一）上揭犯罪事實，業據被告於本院審理時供述明確，而被告
      於95年7月20日下午8時30分許，為警予以採集其尿液檢體
      ，經送臺灣檢驗科技股份有限公司檢驗呈嗎啡（鴉片類）
      及甲基安非他命陽性反應等情，此有桃園縣政府警察局中
      壢分局檢體監管紀錄表及臺灣檢驗科技股份有限公司95年
      8月22日、報告編號：CH/2006/80430號濫用藥物尿液檢驗
      報告各1件在卷可按。是被告上揭自白與上揭驗尿報告內
      容相符，與事實相符，而值採信。
（二）被告前於88年間且因施用毒品案件，經本院裁定觀察、勒
      戒後，認無繼續施用毒品傾向，於88年12月15日執行完畢
      釋放，並由臺灣新竹地方法院檢察署檢察官於同日，以88
      年度毒偵字第1033號不起訴處分確定。復於89年間因施用
      毒品案件，經本院裁定觀察、勒戒後，認有繼續施用毒品
      傾向，再經裁定令入戒治處所施以強制戒治，嗣其強制戒
      治處分經評定為合格，無繼續戒治之必要，再經裁定停止
      強制戒治付保護管束，於90年10月5日保護管束期滿視為
      強制戒治執行完畢等情，此有臺灣高等法院被告前案紀錄
      表1件在卷可稽。是被告經過上開強制戒治執行完畢釋放
      後5年內，再犯本件施用第一級毒品及施用第二級毒品之
      犯行，依毒品危害防制條例第23條第2項之規定，本院自
      應予以審理。是本案事證明確，應依法論科。
三、論罪科刑
（一）被告所為，係分別犯毒品危害防制條例第10條第1項及同
      條第2項之施用第一級毒品罪及施用第二級毒品罪。
（二）又被告自95年7月17日晚上某時許起，間隔半小時，在其
      上揭新竹縣湖口鄉之住處，將第二級毒品安非他命放入玻
      璃球內燒烤成煙吸食之方式，施用安非他命4、5次等情，
      業據被告於本院審理時供認在卷（基於罪疑為輕原則，於
      犯罪事實欄中僅認定其施用4次，附此指明），則被告於
      密接之時間及同一地點施用第二級品安非他命，顯然係基
      於接續之犯意為之，應論以一罪之接續犯。
（三）被告分別持有第一級毒品及第二級毒品之低度行為，分別
      為施用第一級毒品及施用第二級毒品之高度行為所吸收，
      均不另論罪。
（四）被告所犯上開2罪間，犯意各別，施用之方式不同，行為
      互殊，應予以分論併罰之。
（五）查被告有如事實欄所述之前案刑事犯罪執行紀錄，有臺灣
      高等法院被告前案紀錄表1份附卷可稽，其於上開有期徒
      刑執行完畢後5年內，故意再犯本件有期徒刑以上之罪，
      皆應依刑法第47條第1項論以累犯，並加重其刑。
（六）爰審酌被告之素行、犯罪之動機、施用毒品戕害自身健康
      、犯罪所生之危害及本案施用毒品之次數、犯罪後坦承犯
      行態度尚可等一切情狀，分別量處如主文所示之刑，並定
      其應執行之刑。
四、本案起訴書所載被告施用毒品之時間、地點及施用方式，業
    經公訴人於96年4月19日於本院準備程式蒞庭時當庭更正並
    補充如上揭事實欄所載，並此敘明。
五、據上論斷，應依刑事訴訟法第273條之1、第299條第1項前段
    ，毒品危害防制條例第23條第2項、第10條第1項、第2項、
    ，刑法第11條、第47條第1項、第51條第5款，判決如主文。
本案經檢察官林鳳師到庭執行職務。
中　　華　　民　　國　　96　　年　　4 　　月　　30　　日
                  刑事第二庭    法　官　方鴻愷
以上正本證明與原本無異。
如不服本判決應於收受本判決後10日內向本院提出上訴書狀，其
未敘述上訴理由者，並得於提起上訴後10日內向本院補提理由書
狀(均須按他造當事人之人數附繕本)「切勿逕送上級法院」。
中　　華　　民　　國　　96　　年　　4 　　月　　30　　日
                                書記官  吳美雲
附錄本案論罪科刑法條：
毒品危害防制條例第10條
施用第一級毒品者，處6月以上5年以下有期徒刑。
施用第二級毒品者，處3年以下有期徒刑。
